臺灣臺中地方法院交通事件裁定　　　　 94年度交聲字第691號
原處分機關　交通部公路總局臺中區監理所
受處分人　　甲○○
上列受處分人因違反道路交通管理處罰條例案件，對於交通部公
路總局臺中區監理所民國九十四年八月十日所為之裁決（中監違
字第裁六○─Ａ三Ｎ六○八四五四號裁決書），聲明異議，本院
裁定如下：
    主  文
異議駁回。
    理  由
一、原處分機關略以：受處分人甲○○，駕駛之車號ＢＡ─五三
    一九號自用小客車，於民國九十一年九月二十五日九時五十
    八分許，在臺北市○○路七十七號前，因在劃有紅線路段停
    車，亦即在禁止臨時停車處所停車之違規事實，經臺北市政
    府警察局交通警察大隊員警當場舉發，受處分人未依限期提
    出申訴，經向原舉發機關查證違規屬實，該所遂於九十四年
    八月十日，以中監違字第裁六○─Ａ三Ｎ六○八四五四號裁
    決書，裁處受處分人違反道路交通管理處罰條例第五十六條
    第一項第一款之規定，處罰鍰新臺幣（下同）一千二百元整
    ，逾期則依違反道路交通管理事件統一裁罰標準表及裁決書
    處罰主文裁處，於法並無不合等語。
二、受處分人甲○○則以：九十一年九月二十五日上午約十點左
    右，本人將車停在某診所前，為了看診先進去掛號，等掛完
    號再把車移走，前後約五分鐘；拖吊車正準備停下來，我快
    步走到車子裡，準備開車，該員警不讓我走，順手開白色電
    腦單據，我拒簽，員警態度強硬，若不簽則車子不能開走，
    當時亦還有二部車子停在紅色線上，車主未到，為何不拖吊
    那部車，偏偏不讓我走，還要開單子？我認為不公平，爰聲
    明異議云云。
三、按汽車駕駛人停車時，有在禁止臨時停車處所停車者，處罰
    鍰六百元以上一千二百元以下罰鍰；禁止臨時停車處所不得
    停車；又按禁止臨時停車線，用以指示禁止臨時停車路段，
    以劃設於道路緣石正面或頂面為原則，無緣石之道路得標繪
    於路面上，距路面邊緣以三十公分為度。本標線為紅色實線
    ，線寬除設於緣石，正面者以緣石高度為準外，其餘皆為十
    公分。「本標線禁止時間為全日廿四小時」，如有縮短之必
    要時，應以標誌及附牌標示之。道路交通管理處罰條例第五
    十六條第一項第一款、道路交通安全規則第一百十二條第一
    項第一款、道路交通標誌標線號誌設置規則第一百六十九條
    與違反道路交通管理事件統一裁罰標準表分別定有明文。
四、經查：本件受處分人甲○○，於上開時、地，駕駛之車號Ｂ
    Ａ─五三一九號自用小客車，因在禁止臨時停車處所停車之
    違規事實，經臺北市政府警察局員警當場舉發之情，非但為
    受處分人於異議狀所不爭執，並有原舉發機關之違反道路交
    通管理事件通知單一紙與裁決書一份在卷可稽。雖受處分人
    以上開情辭置辯，惟經本院檢視卷內所附資料得知：甲○○
    於該日駕駛車輛在北市○○路七七號前紅線路段停車，執勤
    員警依規定執行拖吊移置作業，其適時到場，經告知違規事
    實，以掌電違反通知單舉發，通知單已經當場交付並簽名收
    受在案；又不法的事項不得主張平等原則，案外第三人縱或
    有違規情事，亦與本違規事實無涉；另查當時該車尚未上架
    ，其指稱通知單不簽名即不放車乙事，顯與事實不符，本案
    違規屬實，員警依法舉發並無違誤，此亦有原舉發機關九十
    四年十月七日之函件在卷可佐。再者，受處分人於異議狀亦
    自承認：「本人將車停在某診所前」、「當時亦還有二部車
    子停在紅色線上」等情。本院經查亦無任何證據足資證明執
    勤警員有捏造事實或違法取締之情事，則執勤警員本其加強
    道路交通管理、維護交通秩序、確保交通安全職責所為之當
    場舉發，自應受到合法、正確而真正之推定。本件受處分人
    於上開時、地之違規事實，已堪認定，受處分人指摘原舉發
    不當，尚屬無據。從而，原處分機關據以援引上開規定，裁
    處罰鍰一千二百元整，逾期則依裁決書處罰主文規定處罰，
    並無不當，本件異議為無理由，應予駁回。
五、據上論斷，應依道路交通管理處罰條例第八十七條、道路交
    通案件處理辦法第十九條規定，裁定如主文。
中　　華　　民　　國　　94　　年　　10　　月　　25　　日
                  交通法庭  法　官  張清洲
以上正本證明與原本無異。
如不服本裁定，應於送達後五日內，向本院提出抗告狀。
                            書記官　沈筱玲
中　　華　　民　　國　　94　　年　　10　　月　　25　　日
